臺灣高等法院臺中分院刑事裁定　
110年度聲字第2873號
聲  請  人  臺灣高等檢察署臺中檢察分署檢察官     
受  刑  人  王芳菁
上列聲請人因受刑人數罪併罰有二裁判以上，聲請定其應執行之
刑(聲請案號：110年度執聲字第1349號)，本院裁定如下：
    主  文
王芳菁因犯如附表所示各罪所處之刑，應執行有期徒刑伍年玖月
。
    理  由
一、聲請意旨略以：受刑人王芳菁因恐嚇取財等數罪，先後經判
    決確定如附表，數罪中雖有刑法第50條第1項但書所列情形
    ，惟受刑人已請求檢察官聲請定應執行刑，有臺灣彰化地方
    檢察署民國110年10月20日聲請定應執行刑調查表足稽，應
    依刑法第50條第2項、第53條、第51條第5款規定，定其應執
    行之刑，爰依刑事訴訟法第477條第1項聲請裁定。
二、按數罪併罰，有二裁判以上者，依刑法第51條之規定，定其
    應執行之刑。數罪併罰，分別宣告其罪之刑，如宣告多數有
    期徒刑者，於各刑中之最長期以上，各刑合併之刑期以下，
    定其刑期。但不得逾30年。刑法第53條、第51條第5款分別
    定有明文。又刑法第50條規定：「(第1項)裁判確定前犯數
    罪者，併合處罰之。但有下列情形之一者，不在此限：一、
    得易科罰金之罪與不得易科罰金之罪。二、得易科罰金之罪
    與不得易服社會勞動之罪。三、得易服社會勞動之罪與不得
    易科罰金之罪。四、得易服社會勞動之罪與不得易服社會勞
    動之罪。(第2項)前項但書情形，受刑人請求檢察官聲請定
    應執行刑者，依第51條規定定之。」
三、查本件受刑人因犯如附表所示數罪，經臺灣南投地方法院及
    本院先後判處如附表所示之刑確定，有各該案件判決書及臺
    灣高等法院被告前案紀錄表附卷可稽。而受刑人所犯附表編
    號1部分，為得易科罰金且得易服社會勞動之罪，所犯附表
    編號2至16部分，為不得易科罰金且不得易服社會勞動之罪
    ；本件自屬刑法第50條第1項但書規定之情形。茲據受刑人
    於110年10月20日請求檢察官就附表所示數罪聲請合併定應
    執行刑，有「臺灣彰化地方檢察署刑法第50條第1項但書案
    件是否聲請定刑聲請書」在卷為憑，合於刑法第50條第2項
    規定，本院審核結果，認檢察官聲請為有理由，應予准許，
    並衡酌受刑人所犯各罪之犯罪類型、行為態樣、手段、動機
    、侵害法益種類及責任非難程度，以及臺灣彰化地方檢察署
    於110年10月20日詢問受刑人對本件定應執行刑之意見，受
    刑人表示無意見等情狀，經整體評價後，定其應執行刑如主
    文所示。
四、受刑人所犯如附表編號1所示之罪，雖業經執行完畢，惟此
    部分與其所犯如附表編號2至16所示之罪，因符合數罪併罰
    規定，仍應合併定其應執行之刑，待檢察官執行時再予扣除
    ，附此敘明。　　
五、據上論斷，應依刑事訴訟法第477條第1項，刑法第50條第2
    項、第51條第5款、第53條，裁定如主文。
中　　華　　民　　國　　110 　年　　11　　月　　26　　日
                  刑事第八庭  審判長法  官  林清鈞
                                    法  官  簡婉倫
                                    法  官  黃小琴
以上正本證明與原本無異。
如不服本裁定，應於收受送達後5日內向本院提出抗告書狀(須附
繕本)。因疫情而遲誤不變期間，得向法院聲請回復原狀。

                                    書記官  李宜珊
　　　　　　　　　　　　　　　　　　
中　　華　　民　　國　　110 　年　　11　　月　　26　　日
附表：     編號  1 2 3 罪名  公共危險 恐嚇取財 恐嚇取財 宣告刑  有期徒刑2月 有期徒刑1年6月 有期徒刑8月 犯罪日期  105/01/06  102/10/13至    102/10/14 102年10月間某日 偵查機關 年度案號  南投地檢105年度速偵字第12號 彰化地檢103年度偵字第11092號等  最後事實審 法　　院 臺灣南投地方法院 臺灣高等法院臺中分院   案　　號 105年度投交簡字第42號 107年度上訴字第1672、1675、1676、 1677、1678、1679、1680、1681號   判決日期 105/2/16 108/05/02  確定 判決 法院 臺灣南投地方法院 最高法院 最高法院  案號 105年度投交簡字第42號 108年度台上字 第2384號 108年度台上字 第2384號  判　　決 確定日期 105/03/07 108/10/17 108/10/17 是否為得易科 罰金之案件  得易科罰金 得易服社會勞動 不得易科罰金 不得易服社會勞動 不得易科罰金 不得易服社會勞動 備註  南投地檢105年度執字第842號 (已執行完畢) 彰化地檢108年度執字第5276號     編號2至16曾定應執行有期徒刑5年8月  
附表：     編號  4 5 6 罪名  恐嚇取財 恐嚇取財 恐嚇取財 宣告刑  有期徒刑1年7月 有期徒刑9月 有期徒刑8月 犯罪日期  102年10月底某日   102/11/21至 102/11/22   102/12/22至 102/12/23 偵查機關 年度案號  彰化地檢103年度偵字第11092號等   最後事實審 法　　院 臺灣高等法院臺中分院    案　　號 107年度上訴字第1672、1675、1676、1677、 1678、1679、1680、1681號    判決日期 108/05/02   確定 判決 法院 最高法院 最高法院 最高法院  案號 108年度台上字 第2384號 108年度台上字 第2384號 108年度台上字 第2384號  判　　決 確定日期 108/10/17 108/10/17 108/10/17 是否為得易科 罰金之案件  不得易科罰金 不得易服社會勞動 不得易科罰金 不得易服社會勞動 不得易科罰金 不得易服社會勞動 備註  彰化地檢108年度執字第5276號     編號2至16曾定應執行有期徒刑5年8月   
附表：     編號  7 8 9 罪名  恐嚇取財 恐嚇取財 偽造文書 宣告刑  有期徒刑8月 有期徒刑7月 有期徒刑8月 犯罪日期  102年12月底某日 102年底某日   103/01/03至 103/01/04 偵查機關 年度案號  彰化地檢103年度偵字第11092號等   最後事實審 法　　院 臺灣高等法院臺中分院    案　　號 107年度上訴字第1672、1675、1676、1677、 1678、1679、1680、1681號    判決日期 108/05/02   確定 判決 法院 最高法院 最高法院 最高法院  案號 108年度台上字 第2384號 108年度台上字 第2384號 108年度台上字 第2384號  判　　決 確定日期 108/10/17 108/10/17 108/10/17 是否為得易科 罰金之案件  不得易科罰金 不得易服社會勞動 不得易科罰金 不得易服社會勞動 不得易科罰金 不得易服社會勞動 備註  彰化地檢108年度執字第5276號     編號2至16曾定應執行有期徒刑5年8月   
附表：     編號  10 11 12 罪名  恐嚇取財 恐嚇取財 恐嚇取財 宣告刑  有期徒刑1年2月 有期徒刑1年1月 有期徒刑1年1月 犯罪日期    103/01/07至 103/01/08   103/01/28至 103/01/29   103/03/02至 103/03/03 偵查機關 年度案號  彰化地檢103年度偵字第11092號等   最後事實審 法　　院 臺灣高等法院臺中分院    案　　號 107年度上訴字第1672、1675、1676、1677、 1678、1679、1680、1681號    判決日期 108/05/02   確定 判決 法院 最高法院 最高法院 最高法院  案號 108年度台上字 第2384號 108年度台上字 第2384號 108年度台上字 第2384號  判　　決 確定日期 108/10/17 108/10/17 108/10/17 是否為得易科 罰金之案件  不得易科罰金 不得易服社會勞動 不得易科罰金 不得易服社會勞動 不得易科罰金 不得易服社會勞動 備註  彰化地檢108年度執字第5276號     編號2至16曾定應執行有期徒刑5年8月   
附表：     編號  13 14 15 罪名  恐嚇取財 恐嚇取財 恐嚇取財 宣告刑  有期徒刑9月 有期徒刑9月 有期徒刑9月 犯罪日期    103/03/04至 103/03/05   103/03/06至 103/03/07 103年3月初某日 偵查機關 年度案號  彰化地檢103年度偵字第11092號等   最後事實審 法　　院 臺灣高等法院臺中分院    案　　號 107年度上訴字第1672、1675、1676、1677、 1678、1679、1680、1681號    判決日期 108/05/02   確定 判決 法院 最高法院 最高法院 最高法院  案號 108年度台上字 第2384號 108年度台上字 第2384號 108年度台上字 第2384號  判　　決 確定日期 108/10/17 108/10/17 108/10/17 是否為得易科 罰金之案件  不得易科罰金 不得易服社會勞動 不得易科罰金 不得易服社會勞動 不得易科罰金 不得易服社會勞動 備註  彰化地檢108年度執字第5276號     編號2至16曾定應執行有期徒刑5年8月   
附表：    編號  16 (以下空白) 罪名  恐嚇取財  宣告刑  有期徒刑10月  犯罪日期  103/03/11至103/03/12  偵查機關 年度案號  彰化地檢103年度偵字第11092號等  最後事實審 法　　院 臺灣高等法院臺中分院   案　　號 107年度上訴字第1672、1675、1676、 1677、1678、1679、1680、1681號   判決日期 108/05/02  確定 判決 法院 最高法院   案號 108年度台上字第2384號   判　　決 確定日期 108/10/17  是否為得易科 罰金之案件  不得易科罰金 不得易服社會勞動  備註  彰化地檢108年度執字第5276號    編號2至16曾定應執行有期徒刑5年8月